【裁判字號】    95,交上易,152
【裁判日期】    950630
【裁判案由】    過失致死
【裁判全文】
臺灣高等法院刑事判決               95年度交上易字第152號
上  訴  人  臺灣臺北地方法院檢察署檢察官
被      告  甲○○
選任辯護人 郭令立律師
上列上訴人，因被告過失致死案件，不服臺灣臺北地方法院94年
度交易字第35號，中華民國95年4月25日第一審判決（起訴案號
：臺灣臺北地方法院檢察署93年度偵字第11876號），提起上訴
，本院判決如下：
    主  文
上訴駁回。
    事實及理由
一、本案經本院審理結果，第一審認被告甲○○犯刑法第276條
    第1項之過失致死罪，判處有期徒刑月，並諭知易科罰金
    折算之標準為三百元折算一日，同時宣告緩刑貳年，認事用
    法及量刑均無不當，應予維持，並引用第一審判決書記載之
    事實、證據及理由。
二、檢察官上訴意旨略以：刑法第62條所稱之自首，係犯人在犯
    罪未發覺之前，向該管公務員自承其犯罪，而不逃避接受裁
    判，始與刑法第62條規定自首之條件相符，最高法院50年台
    上字第65號、63年台上字第1101號判例意旨可參。經查，原
    判決認被告符合自首要件，並依法減輕其刑，無非係以卷附
    之臺北市○○○○○道路交通事故肇事人自首情形紀錄表為
    據。然查，被告甲○○於本件車禍事故發生時因受傷而無法
    製作筆錄，有卷附之臺北市政府警察局交通事故談話紀錄表
    在卷可憑（參本署93年度相字第326號卷第11頁），後由檢
    察官於民國93年8月6日第一次傳喚被告到庭接受訊問時，被
    告雖承認有和死者杜雅惠發生擦撞，然否認其有過失致死犯
    行，並提出答辯狀一紙（參本署93年度相字第326號卷第48
    頁至54頁），是被告自始均無向公務員告訴其犯罪，而不逃
    避接受裁判之真意，揆諸前最高判例意旨，被告顯不符自首
    之要件，故原審僅憑臺北市○○○○○道路交通事故肇事人
    自首情形紀錄表之記載即認被符合自首之要件，顯有違誤，
    原判決既有上開適用法則不當之情形，自屬無可維持等語。
三、查被告雖於車禍發生後受傷，無法制作筆錄（詳偵查相驗卷
    第11頁），惟其並未呈昏迷狀態，於警員到場時表示其為肇
    事汽車駕駛人，自合於自首之規定。被告雖於偵查中否認有
    過失致死犯行，惟是否有過失仍待法院之審認，被告否認有
    過失，係其抗辯權之正當行使，於是否成立自首無涉，檢察
    官以其否認犯罪，而認其所為不成立自首，所持見解，自無
    可採。綜上，檢察官之上訴，核無理由，應該駁回。被告辯
    護人辯護稱被告以時速35公里駕車，有注意車前狀況，本件
    車禍之發生，實係因被害人杜雅惠違規所致，被告應為無罪
    之判決云云。惟查本件車禍經送鑑定，認被告駕車未注意車
    前狀況，為肇事次因，其就本件車禍之發生，確有過失，應
    可認定，辯護人所辯，尚無可採，應予敘明。
四、原判決於案由欄誤載公訴案號為94年度交易字第35號，應更
    正為93年度偵字第11876號，又原判決事實欄未載甲○○於
    事發後向到場處理之員警自首而接受裁判之旨，應予補正，
    特此敘明。
五、據上論斷，應依刑事訴訟法第373條、第368條，判決如主文
    。
本案經檢察官蔡薰慧到庭執行職務。
中    華    民    國    95    年    6     月    30    日
                  刑事第十二庭  審判長法  官  蔡  永  昌
                                      法  官  張  正  亞
                                      法  官  陳  榮  和
以上正本證明與原本無異。
不得上訴。
                                      書記官  劉  麗  芬
中    華    民    國    95    年    7     月    3     日
附錄：本案論罪科刑法條全文
中華民國刑法第276條第1項
（過失致死罪）
因過失致人於死者，處 2 年以下有期徒刑、拘役或 2 千元以下
罰金。


司法院資訊處製作；財團法人民間司法改革基金會備份。
